【裁判字號】    97,交易,100
【裁判日期】    980212
【裁判案由】    過失傷害
【裁判全文】
臺灣屏東地方法院刑事判決             97年度交易字第100號
公  訴  人  臺灣屏東地方法院檢察署檢察官
被      告  乙○○
上列被告因過失傷害案件，經檢察官提起公訴（97年度偵字第33
33號），被告於準備程序期日就被訴事實為有罪之陳述，本院合
議庭裁定由受命法官獨任進行簡式審判程序，判決如下：
    主  文
乙○○因過失傷害人，處拘役伍拾日，如易科罰金，以新臺幣壹
仟元折算壹日。緩刑貳年，並應於附表所示之時間向甲○○支付
如附表所示之損害賠償。
    事  實
一、乙○○於民國96年11月17日凌晨1時15分許，駕駛車牌號碼W
    3-9298號自小客車（車主陳月英）搭載不詳姓名之女性友人
    1 人，沿屏東縣長治鄉○○路往歸來方向由南往北行駛，途
    經該路與瑞光路之交岔路口時，本應注意行經閃光紅燈之交
    岔路口時，支線道車應讓幹線道車先行，且依當時天氣晴、
    夜間有照明、柏油路面、路面乾燥、無缺陷、無障礙物及視
    距良好等情形，客觀上並無不能注意之情事，竟疏未注意及
    此，貿然前行，適有甲○○、丙○○、歐陽學徽等3 人，分
    別騎乘車牌號碼L7S-177 號（車主方泓翔）、G6J-909 號（
    車主丙○○）、CA5-352 號（車主蕭秀雲）等3 部重型機車
    ，沿瑞光路往屏東市方向由西往東行駛，途經上述交岔路口
    時，亦均因未注意車前狀況，及行經閃光黃燈之交岔路口時
    ，應減速接近，而當時客觀上復無不能注意之情事，竟未減
    速慢行，因而避煞不及撞及乙○○駕駛之上開車輛左側車身
    ，而均人車倒地，甲○○受有右股骨、髖骨骨折、左脛骨骨
    折及多處擦傷，丙○○受有左膝擦挫傷3.5 公分、右膝擦挫
    傷3x1. 5公分、左手擦傷0.5x0.5 公分之傷害（丙○○部分
    業經撤回告訴，詳後述），歐陽學徽僅受輕微擦傷（未就醫
    ，此部分未據告訴）。乙○○肇事後停留現場，於偵查機關
    尚不知係何人肇事時，向到場處理之員警坦認肇事，並自願
    接受裁判。
二、案經甲○○訴由屏東縣政府警察局屏東分局報請臺灣屏東地
    方法院檢察署檢察官偵查起訴。
    理  由
一、按除被告所犯為死刑、無期徒刑、最輕本刑為3 年以上有期
    徒刑之罪或高等法院管轄第一審案件者外，於法院行準備程
    序進行中，被告先就被訴事實為有罪之陳述時，審判長得告
    知被告簡式審判程序之旨，並聽取當事人、代理人、辯護人
    及輔佐人之意見後，裁定進行簡式審判程序，刑事訴訟法第
    273 條之1 第1 項定有明文，本件被告所為係犯死刑、無期
    徒刑、最輕本刑為3 年以上有期徒刑以外之罪，其於準備程
    序中就被訴事實為有罪之陳述，經法官告知簡式審判程序之
    旨，並聽取公訴人、被告之意見後，本院合議庭乃裁定由受
    命法官獨任進行簡式審判程序，合先敘明。又簡式審判程序
    之證據調查，不受刑事訴訟法第159 條第1 項、第161 條之
    2 、第161 條之3 、第163 條之1 及第164 條至第170 條規
    定之限制，刑事訴訟法第273 條之2 亦定有明文，故本件審
    理依該規定，亦排除嚴格證據調查，併予敘明。
二、事實認定部分：
  (一)上揭事實，業據被告乙○○於本院審理時坦承不諱（見本院
    準備程序筆錄第2 頁、本院審判筆錄第2 頁），並有證人即
    告訴人甲○○、證人丙○○及證人歐陽學徽於警詢中之證述
    在卷可稽（見警卷第7 頁至第12頁，偵卷第6 頁至第8 頁）
    ，復有道路交通事故現場圖1 紙（見警卷第13頁）、道路交
    通事故調查報告表(一)(二)（見警卷第14頁至第15頁）、財團法
    人奇美醫院診斷證明書1 紙（見警卷第18頁）、國仁醫院診
    斷證明書1 紙（見警卷第19頁）、車牌號碼W3-9298 號自小
    客車行車執照影本1 紙（見警卷第21頁）、車牌號碼L7S-17
    7 號重型機車行車執照影本1 紙（見警卷第22頁）、車號查
    詢重型機車車籍結果1 紙（見警卷第24頁）、車牌號碼CA5-
    352 號重型機車行車執照影本1 紙（見警卷第25頁）及照片
    32張在卷可佐（見本院卷第26頁至第41頁）。是被告上開自
    白核與事實相符，堪以採信。
  (二)按閃光紅燈表示「停車再開」，車輛應減速接近，先停於交
    岔路口前，讓幹道車優先通行後認為安全時，方得續行，道
    路交通號誌設置規則第211 條第1 項第2 款定有明文。被告
    於本件案發當時領有合格之自小客車駕駛執照，有其駕駛執
    照影本1 紙在卷可參（見警卷第21頁），對上開規定自不得
    諉為不知，而當時天氣晴、夜間有照明、柏油路面、路面乾
    燥、無缺陷、無障礙物及視距良好等情形，有上開道路交通
    事故調查報告表(一)存卷可查，客觀上並無不能注意之情事，
    詎竟疏未注意，貿然前行，致發生本件車禍，自應負過失責
    任。另按汽車行駛時，駕駛人應注意車前狀況，並隨時採取
    必要之安全措施；閃光黃燈表示「警告」，車輛應減速接近
    ，注意安全，小心通過，道路交通安全規則第94條第3 項及
    道路交通號誌設置規則第211 條第1 項第1 款亦分別定有明
    文。告訴人甲○○於本件案發當時領有合格之重型機車駕駛
    執照，有其駕駛執照影本1 紙存卷可稽（見警卷第22頁），
    則其對上開規定自應知之甚稔，且本件案發當時客觀上復無
    不能注意之情事，告訴人竟漏未注意車前狀況並減速慢行，
    就本件車禍之發生自同具過失。又本件車禍經送臺灣省高屏
    澎區車輛行車事故鑑定委員會鑑定亦同此認定，認：「乙○○駕駛小客車行經閃光紅燈岔路口，支線未讓幹線道車先行
    為肇事主因。甲○○駕駛重機車行經黃燈岔路口，未減速注
    意車前狀況，為肇事次因。」此有臺灣省高屏澎區車輛行車
    事故鑑定委員會函附之鑑定意見書（發文日期：97年8 月12
    日，發文字號：高屏澎鑑字第0976001750號，見偵卷第15頁
    至第18頁）附卷可證。但本件車禍既係由於告訴人及被告之
    過失併合而發生，是被告上開過失之責尚不能因此而免除，
    僅得為量刑之參酌。
  (三)綜上所述，被告就本件車禍確有過失，而其過失行為與告訴
    人之傷害結果間，具有相當因果關係，是本件事證已臻明確
    ，被告過失傷害犯行，已堪認定，自應依法論科。
三、核被告所為，係犯刑法第284 條第1 項前段之過失傷害罪。
    又被告於肇事後停留現場，於偵查機關尚不知係何人肇事時
    ，向到場處理之員警坦認肇事乙情，業經被告自承在卷（見
    本院審判筆錄第4 頁），並有屏東縣警察局道路交通事故肇
    事人自首情形紀錄表1 紙附卷可佐（見警卷第20頁），嗣並
    接受裁判，堪認合於自首要件，爰依刑法第62條前段之規定
    減輕其刑。爰審酌被告駕駛汽車上路，未善盡其注意義務，
    肇事導致告訴人受傷，且傷勢非輕，而犯罪後雖已與告訴人
    達成調解，然卻未依照調解內容如期給付賠償金額，有本院
    調解筆錄及公務電話紀錄各1 紙在卷可按（見本院卷第32頁
    、第35頁），實不宜寬貸，然念及其犯罪後於本院審理時坦
    承犯行，犯後態度尚可暨告訴人就本件車禍亦與有過失等一
    切情狀，量處如主文所示之刑，並諭知易科罰金之折算標準
    ，以資懲儆。又被告未曾因故意犯罪受有期徒刑以上刑之宣
    告等情，有臺灣高等法院被告前案紀錄表1 份附卷可稽，其
    因一時失慮，致罹刑典，經此經此起訴、審判罪刑宣告後，
    當知所警惕，信無再犯之虞，本院綜合各情，認所宣告之刑
    以暫不執行為適當，爰依刑法第74條第1 項第1 款規定予以
    宣告緩刑2 年，以啟自新，惟被告就上開調解內容，尚餘新
    臺幣2 萬元尚未給付告訴人，除有上開公務電話紀錄存卷可
    參外，並經告訴人陳述在卷（見本院卷審判筆錄第5 頁），
    為使被告確實賠償告訴人之損害，並徵得告訴人及被告之同
    意，併依刑法第74條第2 項第3 款之規定命其於附表所示之
    時間向告訴人支付如附表所示之損害賠償。
四、末查被告因本件車禍同時另造成丙○○之傷害，惟此過失傷
    害罪部分，業經丙○○於本院審理時具狀撤回告訴，有撤回
    告訴狀1 紙在卷可考（見本院卷第33頁），且公訴人認此部
    分與被告過失傷害告訴人甲○○部分，屬想像競合犯之裁判
    上一罪關係，故就被告過失傷害丙○○部分爰不另為不受理
    之諭知，併此敘明。
據上論斷，應依刑事訴訟法第273 條之1 第1 項、第299 條第1
項前段，刑法第284 條第1 項前段、第62條前段、第41條第1 項
前段、第74條第1 項第1 款、第2 項第3 款，刑法施行法第1 條
之1 ，判決如主文。
本案經檢察官李侑姿到庭執行職務
中    華    民    國    98    年    2    月    12     日
                  交通法庭    法  官  程士傑
以上正本證明與原本無異。
如不服本判決應於收受判決後10日內向本院提出上訴書狀，並應
敘述具體理由；其未敘述上訴理由者，應於上訴期間屆滿後20日
內向本院補提理由書（均須按他造當事人之人數附繕本）「切勿
逕送上級法院」。
中    華    民    國    98    年    2     月    13    日
                              書記官  孫秀桃
附錄論罪科刑法條：
刑法第284條第1項
因過失傷害人者，處 6 月以下有期徒刑、拘役或 5 百元以下罰
金，致重傷者，處1 年以下有期徒刑、拘役或5 百元以下罰金。
附表：
被告乙○○應向告訴人甲○○支付損害賠償之時間、金額
┌──┬──────┬────┐
│期別│支付時間    │支付金額│
├──┼──────┼────┤
│ 1. │98年3 月5 日│5,000 元│
├──┼──────┼────┤
│ 2. │98年4 月5 日│5,000 元│
├──┼──────┼────┤
│ 3. │98年5 月5 日│5,000 元│
├──┼──────┼────┤
│ 4. │98年6 月5 日│5,000 元│
└──┴──────┴────┘


司法院資訊處製作；財團法人民間司法改革基金會備份。
